tr: Uyumlu ağda kabı boyutu: 1 lb kap; 100 ml kartuş; 1000 ml kap; 125 ml kap; 14 oz kutu; 200 ml eklenti; 250 ml kap; 400 ml kutu; 500 ml kutu; 800 ml kutu; Diğer
pl: Kompatybilny rozmiar pojemnika na wosk: Słoiczek 1 lb; Wkład 100 ml; Słoiczek 1000 ml; Słoiczek 125 ml; Puszka 14 oz; Wkład 200 ml; Słoiczek 250 ml; Puszka 400 ml; Puszka 500 ml; Puszka 800 ml; Inne
es: Tamaño de contenedor de cera compatible: Bote de 1 lb; Cartucho de 100 ml; Bote de 1000 ml; Bote de 125 ml; Lata de 14 oz; Inserto de 200 ml; Bote de 250 ml; Lata de 400 ml; Lata de 500 ml; Lata de 800 ml; Otros
th: ขนาดภาชนะแว็กซ์ที่ใช้ร่วมได้: หม้อขนาด 1 ปอนด์; ตลับขนาด 100 มล.; หม้อขนาด 1000 มล.; หม้อขนาด 125 มล.; กระป๋องขนาด 14 ออนซ์; ตลับแทรกขนาด 200 มล.; หม้อขนาด 250 มล.; กระป๋องขนาด 400 มล.; กระป๋องขนาด 500 มล.; กระป๋องขนาด 800 มล.; อื่นๆ
fr: Taille de contenant à cire compatible: Pot de 1 lb; Cartouche de 100 ml; Pot de 1000 ml; Pot de 125 ml; Boîte de 14 oz; Insert de 200 ml; Pot de 250 ml; Boîte de 400 ml; Boîte de 500 ml; Boîte de 800 ml; Autre
de: Kompatible Wachsbehältergröße: 1 lb Topf; 100 ml Kartusche; 1000 ml Topf; 125 ml Topf; 14 oz Dose; 200 ml Einsatz; 250 ml Topf; 400 ml Dose; 500 ml Dose; 800 ml Dose; Sonstiges
nl: Compatibele wascontainergrootte: 1 lb pot; 100 ml cartridge; 1000 ml pot; 125 ml pot; 14 oz blik; 200 ml insert; 250 ml pot; 400 ml blik; 500 ml blik; 800 ml blik; Andere
pt-BR: Tamanho de recipiente de cera compatível: Pote de 1 lb; Cartucho de 100 ml; Pote de 1000 ml; Pote de 125 ml; Lata de 14 oz; Refil de 200 ml; Pote de 250 ml; Lata de 400 ml; Lata de 500 ml; Lata de 800 ml; Outro
ja: 対応ワックス容器サイズ: 1ポンド ポット; 100ml カートリッジ; 1000ml ポット; 125ml ポット; 14オンス 缶; 200ml インサート; 250ml ポット; 400ml 缶; 500ml 缶; 800ml 缶; その他
ko: 호환 가능한 왁스 용기 크기: 1파운드 용기; 100ml 카트리지; 1000ml 용기; 125ml 용기; 14온스 캔; 200ml 인서트; 250ml 용기; 400ml 캔; 500ml 캔; 800ml 캔; 기타
cs: Kompatibilní velikost nádoby na vosk: 1 lb nádoba; 100 ml patrona; 1000 ml nádoba; 125 ml nádoba; 14 oz plechovka; 200 ml vložka; 250 ml nádoba; 400 ml plechovka; 500 ml plechovka; 800 ml plechovka; Jiné
hu: Kompatibilis viasztartály mérete: 1 font tégely; 100 ml patron; 1000 ml tégely; 125 ml tégely; 14 uncia doboz; 200 ml betét; 250 ml tégely; 400 ml doboz; 500 ml doboz; 800 ml doboz; Egyéb
sk-SK: Kompatibilná veľkosť nádoby na vosk: 1 lb nádobka; 100 ml kazeta; 1000 ml nádobka; 125 ml nádobka; 14 oz plechovka; 200 ml vložka; 250 ml nádobka; 400 ml plechovka; 500 ml plechovka; 800 ml plechovka; Iné
it: Taglia del contenitore di cera compatibile: Vasetto da 1 lb; Cartuccia da 100 ml; Vasetto da 1000 ml; Vasetto da 125 ml; Barattolo da 14 oz; Inserto da 200 ml; Vasetto da 250 ml; Barattolo da 400 ml; Barattolo da 500 ml; Barattolo da 800 ml; Altro
en: Compatible wax container size: 1 lb pot; 100 ml cartridge; 1000 ml pot; 125 ml pot; 14 oz can; 200 ml insert; 250 ml pot; 400 ml can; 500 ml can; 800 ml can; Other
bg-BG: Съвместим размер на контейнера за восък: 1 lb кутия; 100 ml патрон; 1000 ml кутия; 125 ml кутия; 14 oz кутия; 200 ml вложка; 250 ml кутия; 400 ml кутия; 500 ml кутия; 800 ml кутия; Други
da: Kompatibel voksbeholderstørrelse: 1 lb krukke; 100 ml patron; 1000 ml krukke; 125 ml krukke; 14 oz dåse; 200 ml indsats; 250 ml krukke; 400 ml dåse; 500 ml dåse; 800 ml dåse; Andet
pt-PT: Tamanho do recipiente de cera compatível: Pote de 1 lb; Cartucho de 100 ml; Pote de 1000 ml; Pote de 125 ml; Lata de 14 oz; Recarga de 200 ml; Pote de 250 ml; Lata de 400 ml; Lata de 500 ml; Lata de 800 ml; Outro
el: Συμβατό μέγεθος δοχείου κεριού: Δοχείο 1 lb; Φυσίγγιο 100 ml; Δοχείο 1000 ml; Δοχείο 125 ml; Κουτί 14 oz; Ένθετο 200 ml; Δοχείο 250 ml; Κουτί 400 ml; Κουτί 500 ml; Κουτί 800 ml; Άλλο
nb: Kompatibel voksbeholderstørrelse: 1 lb krukke; 100 ml patron; 1000 ml krukke; 125 ml krukke; 14 oz boks; 200 ml innsats; 250 ml krukke; 400 ml boks; 500 ml boks; 800 ml boks; Annet
ro-RO: Dimensiunea compatibilă a containerului de ceară: Recipient de 1 lb; Cartuș de 100 ml; Recipient de 1000 ml; Recipient de 125 ml; Cutie de 14 oz; Insert de 200 ml; Recipient de 250 ml; Cutie de 400 ml; Cutie de 500 ml; Cutie de 800 ml; Altele
hr-HR: Kompatibilna veličina posude za vosak: Posuda od 1 lb; Uložak od 100 ml; Posuda od 1000 ml; Posuda od 125 ml; Limenka od 14 oz; Umetak od 200 ml; Posuda od 250 ml; Limenka od 400 ml; Limenka od 500 ml; Limenka od 800 ml; Ostalo
sv: Kompatibel vaxbehållarstorlek: 1 lb burk; 100 ml kassett; 1000 ml burk; 125 ml burk; 14 oz burk; 200 ml insats; 250 ml burk; 400 ml burk; 500 ml burk; 800 ml burk; Övrigt
zh-TW: 相容蠟容器尺寸: 1磅罐; 100毫升卡匣; 1000毫升罐; 125毫升罐; 14盎司罐; 200毫升插入式; 250毫升罐; 400毫升罐; 500毫升罐; 800毫升罐; 其他
ru: Совместимый размер контейнера для воска: Банка 1 фунт; Картридж 100 мл; Банка 1000 мл; Банка 125 мл; Банка 14 унций; Вкладыш 200 мл; Банка 250 мл; Банка 400 мл; Банка 500 мл; Банка 800 мл; Другой
vi: Kích thước hộp sáp tương thích: Lọ 1 lb; Hộp 100 ml; Lọ 1000 ml; Lọ 125 ml; Hộp 14 oz; Lõi 200 ml; Lọ 250 ml; Hộp 400 ml; Hộp 500 ml; Hộp 800 ml; Khác
zh-CN: 兼容蜡容器尺寸: 1 磅罐; 100 毫升盒; 1000 毫升罐; 125 毫升罐; 14 盎司罐; 200 毫升内胆; 250 毫升罐; 400 毫升罐; 500 毫升罐; 800 毫升罐; 其他
lt-LT: Suderinamas vaško konteinerio dydis: 1 lb puodelis; 100 ml kasetė; 1000 ml puodelis; 125 ml puodelis; 14 oz skardinė; 200 ml įdėklas; 250 ml puodelis; 400 ml skardinė; 500 ml skardinė; 800 ml skardinė; Kita
fi: Yhteensopiva vahasäiliön koko: 1 lb:n purkki; 100 ml:n patruuna; 1000 ml:n purkki; 125 ml:n purkki; 14 oz:n tölkki; 200 ml:n lisäosa; 250 ml:n purkki; 400 ml:n tölkki; 500 ml:n tölkki; 800 ml:n tölkki; Muu
sl-SI: Združljiva velikost posode za vosek: 1 lb posoda; 100 ml kartuša; 1000 ml posoda; 125 ml posoda; 14 oz pločevinka; 200 ml vložek; 250 ml posoda; 400 ml pločevinka; 500 ml pločevinka; 800 ml pločevinka; Drugo